nb: Lekefly-funksjoner: Støpt metallkropp; Katapultsete/figurkaster; Sammenleggbare vinger; Friksjonsmotor; Selvlysende; Lys; Dører/luke som kan åpnes; Prosjektil/skumpiler; Trekk-og-slipp-funksjon; Lyd; Roterende propell/vifte; Transformerende (kan gjøres om); Kan flyte på vann; Annet
bg-BG: Характеристики на играчката самолет: Лят метален корпус; Катапултираща седалка/изстрелвачка на фигурки; Сгъваеми крила; Инерционен мотор; Светеща в тъмното; Светлини; Отварящи се врати/кабина; Снаряди/стрелички от пяна; Механизъм с издърпване назад; Звуци; Въртяща се перка/вентилатор; Трансформираща се; Плаваща във вода; Друго
it: Caratteristiche dell'aeroplano giocattolo: Corpo in metallo pressofuso; Sedile eiettabile/lancia personaggi; Ali pieghevoli; Motore a frizione; Si illumina al buio; Luci; Sportelli/cupolino apribili; Dardi in schiuma/proiettili; A retrocarica; Suoni; Elica/ventola rotante; Trasformabile; Galleggiante; Altro
cs: Vlastnosti modelu letadla: Kovové tělo (die-cast); Vystřelovací sedadlo/figurka; Sklápěcí křídla; Setrvačník; Svítící ve tmě; Světla; Otevírací dveře/kokpit; Vystřelovací projektily / pěnové šipky; Natahovací mechanismus; Zvuky; Otáčející se vrtule/ventilátor; Transformační (rozložitelný); Plovoucí na vodě; Jiné
lt-LT: Žaislinio lėktuvo savybės: Išlietas korpusas; Katapultuojama sėdynė / figūrėlės paleidėjas; Sulenkiami sparnai; Inercinis variklis; Švytintis tamsoje; Šviesos; Atidaromos durys / gaubtas; Sviediniai / poroloniniai šoviniai; Patraukimo atgal mechanizmas; Garsai; Besisukantis propeleris / ventiliatorius; Transformuojamas; Plūduriuojantis; Kita
fr: Caractéristiques de l’avion jouet: Corps moulé sous pression; Siège éjectable/lanceur de figurine; Ailes pliables; Moteur à friction; Brille dans le noir; Lumières; Portes/verrière ouvrables; Projectile/fléchettes en mousse; Mécanisme de rétrofriction; Sons; Hélice/ventilateur rotatif; Transformable (se convertit); Flottant sur l’eau; Autre
sk-SK: Funkcie hračkárskeho lietadla: Kovové telo; Vystreľovacie sedadlo/odpaľovač figúrok; Skladacie krídla; Zotrvačník; Svieti v tme; Svetlá; Otvárateľné dvere/kabína; Projektily/penové šípky; Mechanizmus na natiahnutie; Zvuky; Točiaca sa vrtuľa/ventilátor; Transformovateľné (meniace sa); Pláva na vode; Iné
es: Características del avión de juguete: Cuerpo de metal fundido; Asiento eyector/lanzador de figuras; Alas plegables; Motor de fricción; Brilla en la oscuridad; Luces; Puertas/cabina abatibles; Proyectiles/dardos de espuma; Mecanismo de retroceso; Sonidos; Hélice/ventilador giratorio; Transformable (se convierte); Flota en el agua; Otro
nl: Speelgoedvliegtuig kenmerken: Die-cast behuizing; Schietstoel/lanceerder voor figuren; Inklapbare vleugels; Frictiemotor; Glow-in-the-dark; Verlichting; Openslaande deuren/cockpit; Projectiel/schuimpijltjes; Pull-back-actie; Geluid; Draaiende propeller/ventilator; Transformerend (converteert); Drijvend; Overig
zh-TW: 玩具飛機功能: 壓鑄機身; 彈射座椅 / 人偶發射器; 摺疊機翼; 慣性馬達; 夜光; 燈光; 可開關機門 / 座艙罩; 彈射器 / 泡棉飛鏢; 迴力功能; 音效; 旋轉螺旋槳 / 風扇; 變形 (可轉換); 水上漂浮; 其他
pt-BR: Avião de brinquedo recursos: Corpo em metal fundido; Assento ejetor/lançador de figura; Asas dobráveis; Motor de fricção; Brilha no escuro; Luzes; Portas/cabine que abrem; Projétil/dardos de espuma; Ação de puxar para trás; Sons; Hélice/ventilador giratório; Transformável (converte); Flutua na água; Outros
ko: 장난감 비행기 특징: 다이캐스트 바디; 사출 좌석/피규어 런처; 접이식 날개; 프릭션 모터; 야광; 조명; 개폐형 도어/캐노피; 발사체/스펀지 다트; 풀백 액션; 사운드; 회전 프로펠러/팬; 변신 가능; 물에 뜸; 기타
hr-HR: Značajke zrakoplova igračke: Tijelo od lijevanog metala; Sjedalo za izbacivanje / lanser figurica; Sklopiva krila; Frikcijski motor; Svijetli u mraku; Svjetla; Vrata / poklopac kabine koji se otvaraju; Projektili / pjenaste strelice; Mehanizam na povlačenje; Zvuci; Rotirajući propeler/ventilator; Transformirajuće (pretvara se); Pluta na vodi; Ostalo
da: Funktioner for legetøjsfly: Trykstøbt krop; Katapultsæde/figurudskyder; Sammenklappelige vinger; Friktionsmotor; Selvlysende; Lys; Døre/hood, der kan åbnes; Projektil/skumpile; Tilbagetræksfunktion; Lyde; Roterende propel/blæser; Transformerende (konverterbar); Kan flyde i vand; Andet
pt-PT: Características do avião de brinquedo: Corpo em metal fundido; Assento ejetor/lançador de figura; Asas dobráveis; Motor de fricção; Brilha no escuro; Luzes; Portas/cabina que abrem; Dardos de espuma/projéteis; Ação de recuo; Sons; Hélice/ventoinha giratória; Transformável (converte-se); Flutuante na água; Outro
sl-SI: Lastnosti igralnega letala: Ohišje iz tlačno lite kovine; Katapultni sedež/izstreljevalec figur; Zložljiva krila; Frikcijski motor; Sveti v temi; Luči; Vrata/kabina na odpiranje; Izstrelki/puščice iz pene; Sistem za poteg nazaj; Zvočni učinki; Vrtljivi propeler/ventilator; Preoblikovanje (transforming); Plava na vodi; Drugo
fi: Lelulentokoneen ominaisuudet: Painevalettu runko; Heittoistuin/hahmon laukaisin; Taittuvat siivet; Kitkamoottori; Pimeässä hohtava; Valot; Avattavat ovet/kuomu; Ammukset/vaahtomuovinuolet; Vedettävä mekanismi; Äänet; Pyörivä potkuri/tuuletin; Muuntuva; Vedessä kelluva; Muu
de: Funktionen des Spielzeugflugzeugs: Druckgussgehäuse; Schleudersitz/Figurenwerfer; Klappbare Flügel; Friktionsmotor; Im Dunkeln leuchtend; Beleuchtung; Türen/Haube zum Öffnen; Projektile/Schaumstoffpfeile; Rückzugsmechanismus; Geräusche; Drehbarer Propeller/Lüfter; Transformierbar (verwandelbar); Schwimmfähig; Sonstige
sv: Funktioner för leksaksflygplan: Metallgjuten kaross; Katapultstol/figurutskjutare; Fällbara vingar; Friktionsmotor; Självlysande; Lampor; Öppningsbara dörrar/kabin; Projektiler/skumpilar; Dra-bakåt-funktion; Ljud; Snurrande propeller/fläkt; Transformerande (omvandlas); Flyter på vatten; Övrigt
hu: Játékrepülő funkciói: Fémöntvény test; Katapultülés/figura kilövő; Összecsukható szárnyak; Lendkerekes motor; Sötétben világító; Fények; Nyitható ajtók/kabin; Lövedék/szivacslövedék; Hátrahúzós mechanika; Hangok; Forgó propeller/ventilátor; Átalakítható (transforming); Vízen lebegő; Egyéb
el: Χαρακτηριστικά παιχνιδιού αεροπλάνου: Μεταλλικό (die-cast) σώμα; Κάθισμα εκτίναξης/εκτοξευτής φιγούρας; Πτυσσόμενα φτερά; Μοτέρ τριβής; Φωσφορίζει στο σκοτάδι; Φώτα; Ανοιγόμενες πόρτες/καλύπτρα; Βλήματα/βελάκια αφρού; Μηχανισμός pull-back; Ήχοι; Περιστρεφόμενος έλικας/ανεμιστήρας; Μετασχηματιζόμενο; Επιπλέει στο νερό; Άλλο
vi: Đặc điểm của máy bay đồ chơi: Thân đúc khuôn; Ghế phóng/Máy phóng nhân vật; Cánh gập; Động cơ ma sát; Phát sáng trong bóng tối; Đèn; Cửa/Buồng lái có thể mở; Đạn phóng/Phi tiêu xốp; Hoạt động bằng cách kéo lùi; Âm thanh; Cánh quạt/Quạt xoay; Biến hình (Chuyển đổi); Nổi trên mặt nước; Khác
th: คุณสมบัติของเครื่องบินของเล่น: ตัวเครื่องโลหะหล่อ; เก้าอี้ดีดตัว/ตัวปล่อยฟิกเกอร์; ปีกพับได้; มอเตอร์แรงเสียดทาน; เรืองแสงในที่มืด; มีไฟ; ประตู/ฝาครอบเปิดได้; ยิงลูกดอก/ลูกดอกโฟม; ฟังก์ชันดึงถอยหลัง; มีเสียง; ใบพัด/พัดลมหมุนได้; แปลงร่างได้; ลอยน้ำได้; อื่นๆ
ja: おもちゃ飛行機の特徴: ダイキャストボディ; 射出座席/フィギュアランチャー; 折りたたみ式ウィング; フリクションモーター; 蓄光; ライト; 開閉式ドア/キャノピー; 発射体/フォームダーツ; プルバックアクション; サウンド; 回転式プロペラ/ファン; 変形可能; 水に浮く; その他
tr: Oyuncak uçak özellikleri: Döküm (Die-cast) gövde; Fırlatma koltuğu/figür fırlatıcı; Katlanır kanatlar; Sürtmeli motor; Karanlıkta parlayan; Işıklar; Açılabilir kapılar/kanopi; Mermi/köpük dart; Çek-bırak mekanizması; Sesler; Dönen pervane/fan; Dönüşen; Suda yüzen; Diğer
ro-RO: Caracteristicile avionului de jucărie: Corp die-cast; Scaun ejectabil/lansator de figurine; Aripi pliabile; Motor cu fricțiune; Strălucește în întuneric; Lumini; Uși/cabină care se deschid; Proiectile/săgeți din spumă; Sistem pull-back; Sunete; Elice/ventilator care se rotește; Transformabil; Plutește pe apă; Altele
pl: Funkcje samolotu zabawkowego: Odlewany metalowy korpus; Fotel z katapultą / wyrzutnia figurek; Składane skrzydła; Napęd frykcyjny; Świecące w ciemności; Światła; Otwierane drzwi / owiewka; Wyrzutnia pocisków / strzałek z pianki; Napęd naciągany z tyłu; Dźwięki; Obracające się śmigło / wentylator; Transformujący (przekształca się); Unosi się na wodzie; Inne
zh-CN: 玩具飞机特点: 压铸机身; 弹射座椅/人偶发射器; 可折叠机翼; 摩擦马达; 夜光; 灯光; 可开式舱门/座舱盖; 弹射物/泡沫飞镖; 回力功能; 声音; 旋转螺旋桨/风扇; 变形（可转换）; 水上漂浮; 其他
en: Toy airplane features: Die-cast body; Ejector seat/figure launcher; Folding wings; Friction motor; Glow-in-the-dark; Lights; Openable doors/canopy; Projectile/foam darts; Pull-back action; Sounds; Spinning propeller/fan; Transforming (converts); Water floatable; Other
ru: Особенности игрушечного самолета: Литой металлический корпус; Катапультируемое кресло/запуск фигурки; Складные крылья; Фрикционный мотор; Светится в темноте; С подсветкой; Открывающиеся двери/кабина; Снаряды/поролоновые дротики; Инерционный механизм; Со звуками; Вращающийся пропеллер/винт; Трансформер (раскладной); Держится на воде; Другое